【裁判字號】    91,訴,269
【裁判日期】    920630
【裁判案由】    違反槍砲彈藥刀械管制條例等
【裁判全文】
臺灣新竹地方法院刑事判決                          九十一年度訴字第二六九號
    公  訴  人  臺灣新竹地方法院檢察署檢察官
    被      告  戊○○
右列被告因違反槍砲彈藥刀械管制條例等案件，經檢察官提起公訴（九十一年度偵字
第一五六號），本院判決如左：
        主  文
戊○○無罪。
        理  由
一、公訴意旨略以：被告戊○○於民國九十年三月九日凌晨，在新竹市○○路「中正
    凱悅ＫＴＶ」飲酒時，無故自其停在附近之車內取出仿ＣＯＬＴ廠半自動手槍製
    造可發射子彈具有殺傷力之改造手槍（槍枝管制編號0000000000號）
    一枝及具殺傷力之子彈四顆，在該ＫＴＶ門口前對空鳴槍一發後，即行離去，事
    後畏懼警方追緝，將上開槍、彈藏匿在新竹市青草湖廢棄公園內之溜滑梯旁雜草
    從生之水溝內，並以多層塑膠袋包裝。其又意圖營利，於九十年四月間至同年十
    月間，帶領具有犯意聯絡之三、四名姓名年籍不詳男子，在新竹市○○○○○路
    三三二巷鐵皮屋內開設賭場，以電話聯絡多名賭客前來聚賭，賭博時間為晚上七
    、八時許至翌日凌晨一、二時許，賭博方式以骰子為賭博工具，由各賭客輪流作
    莊，未作莊者，可押注數百元至數萬元不等之賭金，賭金於現金，各賭客輪流擲
    四顆骰子，以其中點數相同之二顆骰子作對，以另二顆骰子之點數總和比大小，
    由莊家與下注者對賭，點數大者即贏得賭金，莊家與下注者點數相同時，算平手
    無輸贏，被告則以賭桌上之賭金每累積三千元抽頭一百元之方式營利，賭客輸完
    賭金時，現場則有地下錢莊隨時供應借款，被告所帶領之年輕男子則分別在賭場
    內維持秩序及在場外把風接應賭客，嗣經警於九十年十二月二十七日十二時許，
    在該賭場及被告住處即新竹市○○路五五六巷一弄八號扣得賭博帳單三紙、支票
    二紙、本票五紙、詐賭磁鐵片（起訴書誤載為磁片）一個、詐賭骰子二十個、賭
    博用骰子一百三十九個、賭博帳冊一本，並經被告配合在新竹市青草湖上方公園
    裡面水溝內查獲仿ＣＯＬＴ廠半自動手槍製造可發射子彈具有殺傷力之改造手槍
    （槍枝管制編號0000000000號）一枝及子彈三顆，因認被告涉有槍砲
    彈藥刀械管制條例第十一條第四項之無故持有可發射子彈具有殺傷力之改造手槍
    、同條例第十二條第四項之無故持有子彈及刑法第二百六十八條之圖利供給賭博
    場所聚眾賭博罪嫌等語。
二、按犯罪事實應依證據認定之，無證據不得推定其犯罪事實；被告之自白，不得作
    為有罪判決之唯一證據，仍應調查其他必要之證據，以察其是否與事實相符；又
    不能證明被告犯罪者，應諭知無罪之判決，刑事訴訟法第一百五十四條、第一百
    五十六條第二項、第三百零一條第一項分別定有明文（按依刑事訴訟法施行法第
    第七條之二規定，修正後之刑事訴訟法第一百五十四條、第一百五十六條自九十
    二年九月一日施行）。次按事實之認定，應憑證據，如未能發現相當證據，或證
    據不足以證明，自不能以推測或擬制之方法，以為裁判基礎；又認定不利於被告
    之事實，須依積極證據，苟積極證據不足為不利於被告事實之認定時，即應為有
    利於被告之認定，更不必有何有利之證據（參見最高法院四十年臺上字第八六號
    及三十年上字第八一六號判例）。
三、公訴人認被告涉有槍砲彈藥刀械管制條例第十一條第四項之無故持有可發射子彈
    具有殺傷力之改造手槍、同條例第十二條第四項之無故持有子彈及刑法第二百六
    十八條之圖利供給賭博場所聚眾賭博罪嫌，無非係以下列事證為主要論據：
（一）有帳單三紙、支票二紙、本票五紙、詐賭磁鐵片一個、詐賭骰子二十個、賭博
      用骰子一百三十九個、帳冊一本、仿ＣＯＬＴ廠半自動手槍製造可發射子彈具
      有殺傷力之改造手槍一枝及子彈三顆扣案足資佐證。
（二）扣案之改造手槍、子彈經送鑑驗結果，改造手槍確係仿ＣＯＬＴ廠半自動手槍
      製造之改造手槍，機械性能良好，可擊發適用子彈；扣案子彈則均係土造子彈
      ，採樣一顆試射，可擊發，具有殺傷力，有內政部警政署刑事警察局九十一年
      一月七日刑鑑字第九二四號鑑驗通知書可稽。
（三）被告坦承扣案之賭博工具係其所購買。
（四）被告帶領數名年輕男子經營職業賭場，圖利供給賭博場所聚眾賭博之事實，業
      據證人Ａ２及被告之友陳育勳、葉松富指證歷歷。
（五）被告在新竹市○○路「中正凱悅ＫＴＶ」酒店前開槍之錄影帶雖未扣案，然該
      錄影帶內開槍者之影像，經到場處理之員警己○○反覆勘驗後，確認係被告。
（六）依警員之描述，扣案之改造手槍、子彈係經被告詳細具體指點始能順利取出。
四、訊據被告堅決否認有無故持有可發射子彈具有殺傷力之改造手槍、無故持有子彈
    及圖利供給賭博場所聚眾賭博犯行，並辯稱：
（一）伊未持有扣案之改造手槍、子彈，亦未在新竹市○○路「中正凱悅ＫＴＶ」酒
      店前開槍，持槍開槍者係庚○○，伊當時與朋友到「中正凱悅ＫＴＶ」酒店消
      費後，在大廳聽到店外有槍聲，之後看到庚○○持槍走進大廳，伊就勸庚○○
      不要滋事，嗣於九十年五月間遇到庚○○，庚○○表示槍丟在青草湖公園內。
（二）伊未在新竹市○○○○○路三三二巷鐵皮屋內經營賭場，該處鐵皮屋係乙○○
      所有，乙○○之朋友去找乙○○喝酒，有的人就在該處賭博，伊也有去過，無
      人主持，無人抽頭，贏的人都會請大家吃東西，乙○○也有玩，伊住處查獲之
      扣押物除帳冊外，均為伊所有，帳冊係乙○○放在伊這裡等語。
五、經查：
（一）公訴人認被告涉有槍砲彈藥刀械管制條例第十一條第四項之無故持有可發射子
      彈具有殺傷力之改造手槍罪嫌及同條例第十二條第四項之無故持有子彈罪嫌部
      分：
  １、扣案之改造手槍、子彈經送鑑驗結果，改造手槍確係仿ＣＯＬＴ廠半自動手槍
      製造之改造手槍，機械性能良好，可擊發適用子彈；扣案子彈則均係土造子彈
      ，採樣一顆試射，可擊發，具有殺傷力，固有內政部警政署刑事警察局九十一
      年一月七日刑鑑字第九二四號鑑驗通知書可稽。且扣案之改造手槍、子彈亦確
      係被告於九十年十二月二十七日經警逮捕後，於同日晚上七時三十分許，帶警
      以金屬探測器，在新竹市青草湖上方公園溜滑梯旁草叢水溝內搜尋起出，亦據
      證人即警員丁○○於偵查中及本院審理時證述明確。
  ２、惟被告於前開時、地帶警搜尋扣案之改造手槍、子彈時，並非即時起出，而係
      在附近找了很久時間才起獲，亦據證人即警員丁○○到院證述屬實（參本院九
      十二年五月二十三日訊問筆錄）。據此，倘扣案之改造手槍、子彈確係被告所
      棄置，則衡情被告對棄置之地點應知之甚詳，故可即時明確指出約略之棄置處
      所，斷無花費時間大範圍搜尋之必要。然被告帶警搜尋時，竟未即時起出，而
      係在附近尋找許久始起獲，揆諸前情，扣案之改造手槍、子彈究否確係被告所
      棄置，即非無可疑。反之，被告配合警方前往搜尋時，雖經警以金屬探測器搜
      尋，惟仍多方搜尋始起獲，則被告辯稱伊僅係經庚○○告知扣案改造手槍、子
      彈棄置在新竹市青草湖公園附近草叢中等情，即非全然無據。況扣案之改造手
      槍、子彈若果係被告所有或持以於九十年三月九日凌晨，在新竹市○○路「中
      正凱悅ＫＴＶ」門口前對空鳴槍，則衡情被告應避之猶恐不及，豈有反而主動
      告知並帶同警方前往起出之理？此實與常情有違。
  ３、又公訴人雖認本案扣案之仿ＣＯＬＴ廠半自動手槍製造改造手槍即為九十年三
      月九日凌晨，在新竹市○○路「中正凱悅ＫＴＶ」門口前對空鳴槍一發之同一
      槍枝。然九十年三月九日凌晨，在新竹市○○路「中正凱悅ＫＴＶ」門口前對
      空鳴槍一發後，現場即不無遺留彈頭或彈殼之可能，而此擊發後之彈頭或彈殼
      無論就本案或其他有關槍枝之案件，均具有比對之相當價值，辦理刑事案件之
      警員對此應均有相當之認知，自應詳為搜尋。倘當時擊發後之彈頭或彈殼被尋
      獲，即可與扣案之仿ＣＯＬＴ廠半自動手槍製造改造手槍鑑定比對彈道、來復
      線特徵等，亦可與扣案之土造子彈比對，以資審認。然本案既未查扣擊發時之
      彈頭、彈殼，自無從比對。
  ４、再者，九十年三月九日凌晨，在新竹市○○路「中正凱悅ＫＴＶ」門口前確有
      人對空鳴槍一發一節，固據現場目擊證人辛○○迭於警訊及本院審理中證述明
      確。然觀諸本案之查獲過程，乃係因被告為結訓輔導之流氓，嗣經移送機關即
      新竹市警察局於九十年十一月間對被告進行不法行為蒐證，而得悉前開事件，
      並尋線查訪現場目擊證人辛○○及當時至現場處理取回錄影帶調查之警員己○○，乃認前開對空鳴槍者即為被告，此有新竹市警察局刑警隊之查訪報告在卷
      可稽（參九十一年度偵字第一五六號偵查卷第５６頁）。顯然移送機關查訪證
      人辛○○及警員己○○時，已鎖定特定之對象即被告涉有罪嫌，故證人辛○○
      及警員己○○之指證，是否已因移送機關鎖定特定之對象即被告，而於指證時
      不自覺受到誘導，即非無疑問。又證人辛○○於九十年十一月二十日警訊時迄
      前開對空鳴槍事件案發時，相距已逾八個月以上，是否還能清晰記得對空鳴槍
      者之特徵，亦非全然無疑。況證人辛○○於事隔八個月後，倘若仍能清晰記憶
      對空鳴槍者之特徵，則顯然其對該對空鳴槍者之特徵必係印象極為深刻，縱然
      事隔約二年，亦應大致記得。然證人辛○○於警訊時乃指證對空鳴槍者之特徵
      為「約１６５公分、胖、壯碩、平頭」，惟於本院審理時則證稱僅記得該對空
      鳴槍者狀狀的，而身高、髮型、高矮等特徵則無印象。揆諸前情，證人辛○○
      於警訊中指證對空鳴槍者之特徵，雖與被告之外型大致相符，然其警訊中指證
      對空鳴槍者之特徵是否確然屬實，乃顯非無疑。此外，證人辛○○亦證稱並未
      看到對空鳴槍者之正面，而無法指認。因此，自難僅憑證人辛○○不確定之證
      述，即遽認該對空鳴槍者即係被告。
  ５、又前開對空鳴槍事件案發後，時任新竹市警察局第一分局北門派出所警員己○○確曾前往現場調查，並向「中正凱悅ＫＴＶ」店調取錄影帶勘查播放，業據
      證人即警員己○○於偵查中及本院審理時證述在卷。然如同前述，本案經移送
      機關即新竹市警察局於九十年十一月間開對被告進行不法行為蒐證時，迄至前
      開對空鳴槍事件，已相距達八個月以上；況證人即警員己○○原任職台北市，
      甫於前開對空鳴槍事件案發前約二個月即九十年一月二日始調職至新竹市警察
      局第一分局北門派出所，並僅任該職約五個月餘即任職至同年六月十七日止，
      又改調至同分局湳雅派出所，亦經證人即警員己○○到院證述明確，顯然證人
      即警員己○○於前開對空鳴槍事件案發前，就其轄區應尚非熟悉。據此，證人
      即警員己○○於尚未熟悉之轄區內，猶能於勘查錄影帶事隔約八個月後，仍能
      指出該錄影帶內對空鳴槍者之影像即為被告，著實令人難以想像。再現場目擊
      證人辛○○於警訊中就前開對空鳴槍事件之經過，乃證稱：「．．．聽到一聲
      槍響，我立刻回頭看，看到一名男子右手持槍，而彈匣滑落在地上」等情；然
      證人即警員己○○竟證稱從錄影帶看到開槍者係從車上取槍走回ＫＴＶ店途中
      彈匣掉下來，之後始在ＫＴＶ門口對空開一槍云云，顯與現場目擊證人辛○○
      於前開警訊中證述之情節不合，此亦可見證人即警員己○○之證述是否屬實，
      要非無疑，其證言之憑信性自大有可疑。尤有甚者，證人即警員己○○身為專
      業之司法警察執法人員，應受有刑事偵查之專業訓練，當知證物即槍擊案件錄
      影帶之重要性。詎其竟將該對空鳴槍之槍擊事件錄影帶調閱後返還「中正凱悅
      ＫＴＶ」店家，而未予以扣案或拷貝供日後追查，事後該錄影帶亦經店家重覆
      錄影使用無法回復，業據證人即警員己○○陳述綦詳，此嚴重違反刑事辦案程
      序作為，實令人匪夷所思，而該錄影帶內之案發時影像既已不存在，該錄影帶
      自已無證據能力。此外，本院經函詢凱悅中正育樂有限公司關於該公司所屬「
      中正凱悅ＫＴＶ」店之九十年三月九日凌晨四時四十五分許前開對空鳴槍事件
      時之領台及櫃檯人員，亦據該公司函覆稱無法查明，有凱悅中正育樂有限公司
      九十二年一月十日函在卷足參，自無從就此再為調查。
  ６、第查，證人即被告之友甲○○、壬○○亦同時到院結證稱當時確係與被告至「
      中正凱悅ＫＴＶ」酒店消費，嗣結帳時聽到店外有槍聲，之後看到不認識之人
      持槍進來，被告即上前搶下槍枝，並要該持槍者不要茲事等情，經核尚與被告
      所辯情節大致相符。
  ７、綜上，被告辯稱上前開對空鳴槍者係庚○○，嗣庚○○告知將扣案之改造手槍
      、子彈棄置在新竹市青草湖公園附近草叢中等情，尚非全然無據。又揆諸首揭
      說明，姑不論前開對空鳴槍者是否究係庚○○，然公訴人所據以論告之積極證
      據既不足為不利於被告事實之認定，即應為有利於被告之認定，更不必有何有
      利之證據。
（二）公訴人認被告涉有刑法第二百六十八條之圖利供給賭博場所聚眾賭博罪嫌部分
      ：
  １、扣案之帳單三紙、支票二紙、本票五紙、詐賭磁鐵片一個、詐賭骰子二十個、
      賭博用骰子一百三十九個、帳冊一本，均係在被告之住處即新竹市○○路五五
      六巷一弄八號查獲，有扣押筆錄在卷可稽，公訴人認係新竹市○○○○○路三
      三二巷鐵皮屋及被告之住處即新竹市○○路五五六巷一弄八號查獲，尚有誤解
      ，合先敘明。
  ２、被告固不否認扣案之支票二紙、本票五紙、詐賭磁鐵片一個、詐賭骰子二十個
      、賭博用骰子一百三十九個均為伊所有。然公訴人認被告涉有刑法第二百六十
      八條之圖利供給賭博場所聚眾賭博罪嫌，乃係認被告為抽頭營利而提供賭博所
      聚眾賭博，而未涉及被告是否有詐賭之情事，而扣案之詐賭磁鐵片一個、詐賭
      骰子二十個乃均係詐賭所用之物，顯與本案被告是否圖利供給賭博場所聚眾賭
      博之情事無涉。再者，扣案之支票二紙、本票五紙亦無從證明與本案有何關聯
      性，且該扣案之本票發票人之一丙○○亦到院結證稱伊簽發之本票係向被告借
      款所簽發等情明確，故扣案之支票二紙、本票五紙尚無從採為對被告不利之認
      定。至另扣案之賭博用骰子一百三十九個固均為一般之賭具，然係在被告之住
      所查獲，而非在公訴人所指被告經營賭場之賭博場所即新竹市○○○○○路三
      三二巷鐵皮屋內查獲，則此扣案之賭博用骰子一百三十九個，是否足採為對被
      告不利認定之證據，亦非無疑。
  ３、再者，公訴人認被告涉有抽頭營利而提供賭博所聚眾賭博，最主要無非係以證
      人Ａ２、陳育勳、葉松富之證述為依據。然查，本件公訴人起訴之同一犯罪事
      實，亦據本案移送機關即新竹市警察局以流氓移送感訓，而經本院以九十年度
      感裁字第二三號審理裁定交付感訓處分，嗣經被告提起抗告，而經臺灣高等法
      院以九十一年度感抗字第一三四號裁定發回本院治安法庭，有臺灣高等法院以
      九十一年度感抗字第一三四號裁定在卷足參。而秘密證人Ａ２於本院九十年度
      感裁字第二三號案件雖證稱出入新竹市○○○○○路三三二巷鐵皮屋之賭場已
      二、三年，被告係九十年七、八月間才去經營該賭場等語，有該裁定在卷足參
      。然被告係於八十九年十二月二十一日始自岩灣技訓所結訓出所，有臺灣高等
      法院被告全國前案紀錄表在卷可按，而證人Ａ既已出入該賭場二、三年，顯然
      該賭場於被告自岩灣技訓所結訓出所前已經營多時，則何以於被告出所半年後
      始改由被告經營？況證人Ａ２既出入該鐵皮屋賭場二、三年，必甚為知悉該鐵
      皮屋賭場之狀況，且證人Ａ２早於九十年十二月中旬即提出檢舉，並經警查證
      ，則該鐵皮屋賭場應已受警方之監控，且本院核發之搜索票有效期間自九十年
      十二月二十六日十八時起至同年月二十八日十八時止，亦長達二天，有本院九
      十年度聲搜字第二四八號搜索票在卷足稽，故警方儘可於該鐵皮屋賭場營業時
      前往搜索，然本案經警於九十年十二月二十七日下午二時三十分許前往搜索時
      ，竟未查獲任何物品，有搜索筆錄附卷足參。據此，證人Ａ２之證述是否屬實
      ，即非無疑。
  ４、又證人乙○○、陳育勳、葉松富於警訊及偵查中固曾分別證稱被告有帶領數名
      年輕男子在該鐵皮屋經營職業賭場，而抽頭供給賭博場所聚眾賭博等情。惟證
      人乙○○於警訊中雖證稱知道有抽頭，但不知如何抽頭云云（參偵查卷第２１
      頁），然於本院審理時則證稱被告未以該鐵皮屋經營賭場，亦無人以該鐵皮屋
      經營賭場，扣案之帳單、帳冊確係伊檢到託被告保管等語（參本院九十二年二
      月七日訊問筆錄）；又證人陳育勳於警訊及偵查中亦證稱被告係向贏家以每贏
      三百元抽頭十元之方式經營賭場云云（參真查卷第２５－２７頁及７４－７６
      頁）；另證人葉松富於警訊及偵查中則證稱該鐵皮屋賭場係被告經營，但伊不
      知如何抽頭云云（參偵查卷第２２－２４頁及６９－７２頁）。惟證人陳育勳
      同時證稱該賭場除賭「骰子」外，無其他賭法，然證人葉松富則證稱該賭場除
      賭「骰子」外，尚有賭四色牌及麻將。參以被告及證人乙○○均供證稱該鐵皮
      屋之賭博方式包括賭「骰子」及賭四色牌、麻將等情，顯然證人陳育勳之證述
      有所不實。再者，證人陳育勳、葉松富於警訊時或證稱僅知該鐵皮屋係綽號「
      龍哥」所有，惟不知「龍哥」詳細姓名；或證稱不知該鐵皮屋係何人所有云云
      。然查，該鐵皮屋係證人乙○○所有，且係乙○○之實際居住處所，已實際居
      住該處多年，乙○○並與葉松富認識十幾年，二人係鄰居等情，業據證乙○○
      於本院審理中到院證述明確（參本院九十二年二月七日訊問筆錄）。足見證人
      陳育勳、葉松富前開於警訊中證稱不知該鐵皮屋係何人所有云云，乃係刻意隱
      匿。又參以本案經警搜索時，證人乙○○、陳育勳、葉松富均在場，且係正要
      打麻將時適經警到場搜索，亦據證人葉松富於偵查中供認明確（參偵查卷第６
      ９頁）。據此，被告及證人乙○○、葉松富既均供證稱該鐵皮屋有以麻將賭博
      之情事，則該麻將牌應即為扣案，然現場搜索時警方何以竟未將該麻將牌扣案
      ？況該鐵皮屋既係證人乙○○所有，而證人Ａ２亦證稱該鐵皮屋賭場已經營
      二、三年，則被告於八十九年十二月二十一日前在岩灣技訓所管訓前，該鐵皮
      屋賭場即已在經營中，顯然該鐵皮屋賭場是否為證人乙○○所經營，即有相當
      之可疑。故證人乙○○是否有經營賭場既涉有相當重大嫌疑，則其為求自保，
      所為不利被告被告之證述，自難憑信為真實。另本案搜索時，證人乙○○、葉
      松富亦均在場，而渠等在場之緣由為何？是否確係單純到場打麻將？或係與證
      人乙○○同時涉有共同經營賭場之嫌疑？乃均非無疑。又縱使證人  乙○○、
      葉松富確均係單純到場打麻將，然觀諸證人葉松富與證人乙○○係十多年之朋
      友、鄰居關係，自難免對證人朱仙先樹多所迴護。綜據上述，證人乙○○、陳
      育勳、葉松富等所為對被告不利之證述，顯有重大瑕疵，均尚難遽以採信。
  ５、第按，刑法第二百六十八條之圖利供給賭博場所聚眾賭博罪，係以意圖營利為
      要件。查證人Ａ２、陳育勳固均曾證述被告有在該鐵皮屋經營賭場抽頭營利云
      云，然證人Ａ２、陳育勳之證述是否屬實，在在均有可疑，已如前述，故被告
      是否確有在該鐵皮屋經營賭場抽頭營利之情事，即非無疑。況本院經命被告當
      庭書寫扣案帳冊、帳單內記載之部分文字「朱龍」、「檳榔」、「仲奇」等文
      字，再與扣案之帳冊筆跡比對結果，似亦難認定二者確係相同。況證人乙○○
      亦涉有經營該鐵皮屋賭場之重大嫌疑，已如前述，且其亦坦承扣案帳冊及帳單
      為其託交被告保管等情屬實。因之，扣案之帳冊及帳單應尚不足採為對被告不
      利之認定。
  ６、綜上，被告辯稱伊僅有在該鐵皮屋內參與賭博，但未經營該鐵皮屋賭場，亦未
      抽頭營利等情，亦非全然無據。
六、綜據前開所述，被告前開所辯，均非顯然無據。而證人辛○○之證述，尚不足以
    認定在新竹市「中正凱悅ＫＴＶ」店門口對空鳴確為被告；另證人己○○、丁○○、乙○○、陳育勳、葉松富等不利於被告之證述，則均有重大瑕疵，應均不足
    採為對被告不利之認定。揆諸首揭說明，本案確有前開諸多合理之懷疑，且無何
    積極證據足資認定被告有公訴人所指犯罪事實之確信，自不得為不利於被告之認
    定，依罪疑惟輕原則，即應逕為有利於被告之認定，更不必再有何其他有利之證
    據。此外，復查無其他積極證據足以證明被告有何無故持有可發射子彈具有殺傷
    力之改造手槍、無故持有子彈及圖利供給賭博場所聚眾賭博等犯行，應認為前開
    公訴人所指被告之犯罪均尚屬不能證明，爰依法為被告無罪判決之諭知。
據上論斷，應依刑事訴訟法第三百零一條第一項，判決如主文。
本案經檢察官許麗美到庭執行職務。
中      華      民      國    九十二      年      六    月    三十      日
                                    臺灣新竹地方法院刑事第一庭
                                        法  官  汪  銘  欽
右正本證明與原本無異。
如不服本判決，應於判決送達後十日內向本院提出上訴狀（應附繕本），上訴於臺灣
高等法院。
                                        書記官  江  靜  玲
中      華      民      國    九十二      年      六    月    三十      日


司法院資訊處製作；財團法人民間司法改革基金會備份。
